Minutes et répertoires du notaire Simon GIRAULT, 3 novembre 1744 - 10 février 1775 (étude III)
Archives nationales
- Répertoire(s) de Simon GIRAULT, 3 novembre 1744 - 23 janvier 1775; MC/RE/III/13/A - MC/RE/III/13/B
  - Répertoire. 1744, 3 novembre - 1765, 3 novembre 1744 - 1765; MC/RE/III/13/A
    - Rente de l'Hôtel de ville, constitution., 13 février 1761
      Nom, qualité: (Mme ou Mlle) Pavy, Elisabeth
    - Rente de l'Hôtel de ville, constitution., 13 février 1761
    - Rente de l'Hôtel de ville, constitution., 13 février 1761
    - Rente de l'Hôtel de ville, constitution., 13 février 1761
      Nom, qualité: (M.) Lombard, Daniel
    - Rente de l'Hôtel de ville, constitution., 20 février 1761
      Nom, qualité: (M.) Sarpe de, Jean Francois
    - Rente de l'Hôtel de ville, constitution., 20 février 1761
      Nom, qualité: (M.) Grand, Rodolphe Ferdinand
    - Rente de l'Hôtel de ville, constitution., 20 février 1761
      Nom, qualité: (M.) Meyere, Francois
    - Rente de l'Hôtel de ville, constitution., 20 février 1761
      Nom, qualité: (M.) Silvestre, Etienne
    - Rente de l'Hôtel de ville, constitution., 20 février 1761
      Nom, qualité: (M.) Kneck, Samuel
    - Rente de l'Hôtel de ville, constitution., 20 février 1761
      Nom, qualité: (M.) Doucet, Pierre
    - Rente de l'Hôtel de ville, constitution., 20 février 1761
      Nom, qualité: (M.) Ruine, Pierre Louis
    - Rente de l'Hôtel de ville, constitution., 20 février 1761
      Nom, qualité: (M.) Bruyard, Pierre
    - Rente de l'Hôtel de ville, constitution., 20 février 1761
    - Rente de l'Hôtel de ville, constitution., 20 février 1761
    - Rente de l'Hôtel de ville, constitution., 20 février 1761
    - Rente de l'Hôtel de ville, constitution., 20 février 1761
      Nom, qualité: (M.) Gautier, Francois
    - Rente de l'Hôtel de ville, constitution., 20 février 1761
      Nom, qualité: (M.) Tissier, Toussaint Jean
    - Rente de l'Hôtel de ville, constitution., 20 février 1761
    - Rente de l'Hôtel de ville, constitution., 20 février 1761
    - Rente de l'Hôtel de ville, constitution., 20 février 1761
    - Rente de l'Hôtel de ville, constitution., 20 février 1761
    - Rente de l'Hôtel de ville, constitution., 20 février 1761
    - Rente de l'Hôtel de ville, constitution., 20 février 1761
    - Rente de l'Hôtel de ville, constitution., 20 février 1761
      Nom, qualité: (M.) Dubois, Charles
    - Rente de l'Hôtel de ville, constitution., 20 février 1761
      Nom, qualité: (Mme ou Mlle) Bailly, Suzanne.
      Nom, qualité: (M.) Prevost.
    - Rente de l'Hôtel de ville, constitution., 20 février 1761
      Nom, qualité: (M.) Verdier, Jacques Pierre
    - Rente de l'Hôtel de ville, constitution., 20 février 1761
      Nom, qualité: (M.) Auger, Etienne
    - Rente de l'Hôtel de ville, constitution., 20 février 1761
      Nom, qualité: (M.) Morel, Marie Joseph
    - Rente de l'Hôtel de ville, constitution., 20 février 1761
      Nom, qualité: (Mme ou Mlle) Delorme, Perrette Francoise
    - Rente de l'Hôtel de ville, constitution., 20 février 1761
      Nom, qualité: (Mme ou Mlle) Serin de, Marie.
      Nom, qualité: (M.) Mole
    - Rente de l'Hôtel de ville, constitution., 20 février 1761
      Nom, qualité: (Mme ou Mlle) Lecocq, Anne
    - Rente de l'Hôtel de ville, constitution., 20 février 1761
      Nom, qualité: (M.) Jouet, Gilbert
    - Rente de l'Hôtel de ville, constitution., 20 février 1761
    - Rente de l'Hôtel de ville, constitution., 20 février 1761
    - Rente de l'Hôtel de ville, constitution., 20 février 1761
      Nom, qualité: (M.) Vincent, Augustin
    - Rente de l'Hôtel de ville, constitution., 20 février 1761
      Nom, qualité: (M.) Delorme, Antoine Simon
    - Rente de l'Hôtel de ville, constitution., 20 février 1761
      Nom, qualité: (M.) Pollet, Claude Antoine
    - Rente de l'Hôtel de ville, constitution., 20 février 1761
      Nom, qualité: (M.) Boquet de Tilieres, Charles
    - Rente de l'Hôtel de ville, constitution., 20 février 1761
    - Rente de l'Hôtel de ville, constitution., 20 février 1761
      Nom, qualité: (M.) Leduc, Louis
    - Rente de l'Hôtel de ville, constitution., 20 février 1761
      Nom, qualité: (M.) Labbe, Pierre
    - Rente de l'Hôtel de ville, constitution., 20 février 1761
      Nom, qualité: (M.) Vitry, Etienne
    - Rente de l'Hôtel de ville, constitution., 20 février 1761
      Nom, qualité: (M.) Henchoz, Moise Rodolphe
    - Rente de l'Hôtel de ville, constitution., 20 février 1761
      Nom, qualité: (M.) Selve de, Pierre
    - Rente de l'Hôtel de ville, constitution., 20 février 1761
      Nom, qualité: (Mme ou Mlle) Sarpe de, Anne Judith
    - Rente de l'Hôtel de ville, constitution., 20 février 1761
      Nom, qualité: (M.) Albertin, Jacques
    - Rente de l'Hôtel de ville, constitution., 20 février 1761
      Nom, qualité: (M.) Deberre, Antoine Joseph
    - Rente de l'Hôtel de ville, constitution., 20 février 1761
      Nom, qualité: (M.) Adam.
    - Rente de l'Hôtel de ville, constitution., 20 février 1761
      Nom, qualité: (M.) Lebaslard, Jacques
    - Rente de l'Hôtel de ville, constitution., 20 février 1761
      Nom, qualité: (M.) Arnoult de Maroles, Pierre Jacques
    - Rente de l'Hôtel de ville, constitution., 20 février 1761
    - Rente de l'Hôtel de ville, constitution., 20 février 1761
      Nom, qualité: (M.) Blondaux, Joseph
    - Rente de l'Hôtel de ville, constitution., 20 février 1761
      Nom, qualité: (M.) Arethins, Maurice
    - Rente de l'Hôtel de ville, constitution., 20 février 1761
      Nom, qualité: (Mme ou Mlle) Dauvergne, Francoise
    - Rente de l'Hôtel de ville, constitution., 20 février 1761
      Nom, qualité: (M.) Poiray, Jacques
    - Rente de l'Hôtel de ville, constitution., 20 février 1761
      Nom, qualité: (Mme ou Mlle) Rennesson, Francoise
    - Rente de l'Hôtel de ville, constitution., 20 février 1761
      Nom, qualité: (Mme ou Mlle) Masson, Jeanne
    - Rente de l'Hôtel de ville, constitution., 20 février 1761
      Nom, qualité: (Mme ou Mlle) Dubois, Louise Victoire
    - Rente de l'Hôtel de ville, constitution., 20 février 1761
      Nom, qualité: (M.) Chouart, Francois Nicolas
    - Rente de l'Hôtel de ville, constitution., 20 février 1761
      Nom, qualité: (Mme ou Mlle) Durand, Marie Anne
    - Rente de l'Hôtel de ville, constitution., 20 février 1761
      Nom, qualité: (Mme ou Mlle) Rinders, Marie Claude
    - Rente de l'Hôtel de ville, constitution., 20 février 1761
      Nom, qualité: (M.) Vanliesvelt.
    - Rente de l'Hôtel de ville, constitution., 20 février 1761
      Nom, qualité: (M.) Naudin, Theodore
    - Rente de l'Hôtel de ville, constitution., 20 février 1761
      Nom, qualité: (M.) Van de Sande, Conrad Jean
    - Rente de l'Hôtel de ville, constitution., 20 février 1761
      Nom, qualité: (M.) Labhard, Daniel
    - Rente de l'Hôtel de ville, constitution., 20 février 1761
      Nom, qualité: (M.) Liner Michel, Paul
    - Rente de l'Hôtel de ville, constitution., 20 février 1761
      Nom, qualité: (Mme ou Mlle) Pichaud, Paris.
      Nom, qualité: (M.) Poirau.
    - Rente de l'Hôtel de ville, constitution., 20 février 1761
    - Rente de l'Hôtel de ville, constitution., 20 février 1761
      Nom, qualité: (Mme ou Mlle) Graye, Madeleine.
      Nom, qualité: (M.) Lebegue.
    - Rente de l'Hôtel de ville, constitution., 20 février 1761
      Nom, qualité: (M.) Deglan, Toussaint
    - Rente de l'Hôtel de ville, constitution., 20 février 1761
      Nom, qualité: (Mme ou Mlle) Boulanger, Louise.
      Nom, qualité: (M.) Silvestre
    - Rente de l'Hôtel de ville, constitution., 20 février 1761
      Nom, qualité: (M.) Lecocq, Charles
    - Rente de l'Hôtel de ville, constitution., 20 février 1761
      Nom, qualité: (Mme ou Mlle) Reinders, Marie Jeanne Marguerite
    - Rente de l'Hôtel de ville, constitution., 20 février 1761
      Nom, qualité: (M.) Garnault, Jean Pierre
    - Rente de l'Hôtel de ville, constitution., 20 février 1761
    - Rente de l'Hôtel de ville, constitution., 20 février 1761
      Nom, qualité: (M.) Bourgeois, Laurent
    - Rente de l'Hôtel de ville, constitution., 20 février 1761
      Nom, qualité: (Mme ou Mlle) Vignon, Marguerite Agnes.
      Nom, qualité: (M.) Provandier.
    - Rente de l'Hôtel de ville, constitution., 20 février 1761
      Nom, qualité: (M.) Voultier, Claude
    - Rente de l'Hôtel de ville, constitution., 20 février 1761
      Nom, qualité: (M.) Acques, Pierre Francois
    - Rente de l'Hôtel de ville, constitution., 20 février 1761
    - Rente de l'Hôtel de ville, constitution., 20 février 1761
      Nom, qualité: (Mme ou Mlle) Sevin, Marie
    - Rente de l'Hôtel de ville, constitution., 20 février 1761
      Nom, qualité: (M.) Alexandre, Pierre.
      Domicile: Paris (Paris) paroisse Saint-Laurent.
      Nom, qualité: (M.) Cayon, Claude.
      Profession: vinaigrier (maitre), Paris.
      Domicile: Paris (Paris) paroisse Saint-Medard.
      Nom, qualité: (M.) Henchauz, Elie
    - Rente de l'Hôtel de ville, constitution., 20 février 1761
      Nom, qualité: (Mme ou Mlle) Delisle.
      Nom, qualité: (M.) Terral
    - Rente de l'Hôtel de ville, constitution., 20 février 1761
      Nom, qualité: (Mme ou Mlle) Couillette, Elisabeth
    - Rente de l'Hôtel de ville, constitution., 20 février 1761
      Nom, qualité: (M.) Page, Jean Baptiste
    - Rente de l'Hôtel de ville, constitution., 20 février 1761
    - Rente de l'Hôtel de ville, constitution., 20 février 1761
      Nom, qualité: (M.) Hubert, Joseph
    - Rente de l'Hôtel de ville, constitution., 3 mars 1761
      Nom, qualité: (M.) Dufour, Marc Antoine
    - Rente de l'Hôtel de ville, constitution., 3 mars 1761
      Nom, qualité: (M.) Prouandier, Pierre Charles
    - Rente de l'Hôtel de ville, constitution., 3 mars 1761
      Nom, qualité: (M.) Saint, Etienne
    - Rente de l'Hôtel de ville, constitution., 3 mars 1761
    - Rente de l'Hôtel de ville, constitution., 3 mars 1761
      Nom, qualité: (M.) Bocquet, Louis Charles Francois
    - Rente de l'Hôtel de ville, constitution., 3 mars 1761
      Nom, qualité: (M.) Gens, Charles
    - Rente de l'Hôtel de ville, constitution., 3 mars 1761
      Nom, qualité: (M.) Morin, Rene
    - Rente de l'Hôtel de ville, constitution., 3 mars 1761
      Nom, qualité: (M.) Leferme, Francois
    - Rente de l'Hôtel de ville, constitution., 3 mars 1761
      Nom, qualité: (Mme ou Mlle) Jonvel, Marie Jeanne
    - Rente de l'Hôtel de ville, constitution., 3 mars 1761
      Nom, qualité: (M.) Lombard, Antoine
    - Rente de l'Hôtel de ville, constitution., 3 mars 1761
      Nom, qualité: (M.) Silvestre, Jean Paul
    - Rente de l'Hôtel de ville, constitution., 3 mars 1761
      Nom, qualité: (Mme ou Mlle) Demonchi, Marie Anne
    - Rente de l'Hôtel de ville, constitution., 3 mars 1761
      Nom, qualité: (M.) Lhoste, Charles
    - Rente de l'Hôtel de ville, constitution., 3 mars 1761
      Nom, qualité: (M.) Guy, Augustin
    - Rente de l'Hôtel de ville, constitution., 3 mars 1761
      Nom, qualité: (M.) Potor, Andre
    - Rente de l'Hôtel de ville, constitution., 3 mars 1761
    - Rente de l'Hôtel de ville, constitution., 3 mars 1761
    - Rente de l'Hôtel de ville, constitution., 3 mars 1761
      Nom, qualité: (Mme ou Mlle) Housset, Marie Jeanne.
      Nom, qualité: (M.) Julien.
    - Rente de l'Hôtel de ville, constitution., 3 mars 1761
    - Rente de l'Hôtel de ville, constitution., 3 mars 1761
      Nom, qualité: (M.) Enchaux, Elie
    - Rente de l'Hôtel de ville, constitution., 3 mars 1761
      Nom, qualité: (M.) Dupuy, Charles
    - Rente de l'Hôtel de ville, constitution., 3 mars 1761
    - Rente de l'Hôtel de ville, constitution., 3 avril 1761
    - Rente de l'Hôtel de ville, constitution., 3 avril 1761
      Nom, qualité: (M.) Guillot, Charles
    - Rente de l'Hôtel de ville, constitution., 3 avril 1761
      Nom, qualité: (M.) Chauffour, Francois
    - Rente de l'Hôtel de ville, constitution., 3 avril 1761
      Nom, qualité: (M.) Gal, Jacques
    - Rente de l'Hôtel de ville, constitution., 3 avril 1761
      Nom, qualité: (M.) Lespagnol Dit Evrard, Jean
    - Rente de l'Hôtel de ville, constitution., 3 avril 1761
      Nom, qualité: (M.) Girard, Robert
    - Rente de l'Hôtel de ville, constitution., 3 avril 1761
    - Rente de l'Hôtel de ville, constitution., 3 avril 1761
      Nom, qualité: (M.) Chevalier, Toussaint
    - Rente de l'Hôtel de ville, constitution., 3 avril 1761
    - Rente de l'Hôtel de ville, constitution., 3 avril 1761
      Nom, qualité: (Mme ou Mlle) Maitre, Claire
    - Rente de l'Hôtel de ville, constitution., 3 avril 1761
      Nom, qualité: (M.) Thevenet, Joseph
    - Rente de l'Hôtel de ville, constitution., 3 avril 1761
      Nom, qualité: (M.) Roussel, Jean
    - Rente de l'Hôtel de ville, constitution., 3 avril 1761
      Nom, qualité: (Mme ou Mlle) Boutilier de Chavigny, Charlotte Lucie Victoire.
      Nom, qualité: (M.) Laviefville
    - Rente de l'Hôtel de ville, constitution., 3 avril 1761
      Nom, qualité: (M.) Hutin, Silvestre Nicolas
    - Rente de l'Hôtel de ville, constitution., 3 avril 1761
      Nom, qualité: (M.) Lenoir, Antoine Isaac
    - Rente de l'Hôtel de ville, constitution., 3 avril 1761
      Nom, qualité: (M.) Pourpier, Denis
    - Rente de l'Hôtel de ville, constitution., 3 avril 1761
      Nom, qualité: (M.) Doucet, Louis Raphael
    - Rente de l'Hôtel de ville, constitution., 3 avril 1761
      Nom, qualité: (M.) Delevemont, Denis
    - Rente de l'Hôtel de ville, constitution., 3 avril 1761
      Nom, qualité: (M.) Riquer, Antoine
    - Rente de l'Hôtel de ville, constitution., 3 avril 1761
      Nom, qualité: (M.) Galot.
    - Rente de l'Hôtel de ville, constitution., 17 avril 1761
      Nom, qualité: (M.) Reviliot, Jean
    - Rente de l'Hôtel de ville, constitution., 17 avril 1761
      Nom, qualité: (M.) Coquet Chapelet, Louis
    - Rente de l'Hôtel de ville, constitution., 17 avril 1761
      Nom, qualité: (M.) Donzelle Gargan, Claude
    - Rente de l'Hôtel de ville, constitution., 17 avril 1761
      Nom, qualité: (Mme ou Mlle) Noblet, Marie
    - Rente de l'Hôtel de ville, constitution., 28 avril 1761
      Nom, qualité: (M.) Bouillette, Pierre
    - Rente de l'Hôtel de ville, constitution., 28 avril 1761
      Nom, qualité: (M.) Antiboul, Louis
    - Rente de l'Hôtel de ville, constitution., 28 avril 1761
      Nom, qualité: (M.) Deselve, Pierre
    - Rente de l'Hôtel de ville, constitution., 28 avril 1761
      Nom, qualité: (Mme ou Mlle) Leblanc, Rose Marie Catherine
    - Rente de l'Hôtel de ville, constitution., 28 avril 1761
      Nom, qualité: (M.) Miron, Louis Daniel
    - Rente de l'Hôtel de ville, constitution., 28 avril 1761
    - Rente sur les états de Languedoc, constitution., 29 avril 1761
      Profession: garde honoraire des roles des offices, Paris
    - Rente sur les états de Languedoc, constitution., 29 avril 1761
    - Inventaire après décès de Pierre COCHOIS, 22 janvier 1762
      Attention: la cote de répertoire (de type 'MC/RE') ne permet pas de consulter la minute de l'acte. ll convient de rechercher la cote de la minute (de type 'MC/ET') au niveau des articles (registre ou liasse) de minutes du notaire.
      L'accès aux images numérisées des pages du répertoire se fait au niveau de description supérieur (' Répertoire du notaire '), rubrique ' Consulter les archives numérisées associées'.
      Inventaires après décès de 1762 (2536 actes), par Thierry Boudignon, v. 1990 (base de données migrée: voir contexte dans le Plan d'orientation général - Notaires de Paris, guides thématiques du Minutier).
      inventaire après décès; Cochois, Pierre
    - Inventaire après décès de Jean AUBERT, 17 février 1762
      inventaire après décès; Aubert, Jean
    - Inventaire après décès de Marie Anne GUDIN épouse MENNESON, 8 mars 1762
      inventaire après décès; Gudin, Marie-Anne; Menneson (épouse)
    - Inventaire après décès de Pierre GAILLARD, 20 mars 1762
      inventaire après décès; Gaillard, Pierre
    - Inventaire après décès de Marie Thérèse ROUTIER épouse TRICOT, 28 avril 1762
      inventaire après décès; Routier, Marie-Thérèse; Tricot (épouse)
    - Inventaire après décès de Denise Victoire DEMONT épouse SOLLIER, 6 mai 1762
      inventaire après décès; Demont, Denise-Victoire; Sollier (épouse)
    - Inventaire après décès de Madeleine FLEURY GRACE épouse MICHAULT, 7 mai 1762
      inventaire après décès; Fleury Grace, Madeleine; Michault (épouse)
    - Inventaire après décès de Côme LEFEVRE, 15 mai 1762
      inventaire après décès; Lefevre, Côme
    - Inventaire après décès de Marie BERTHAUD épouse GINCHETRE, 21 mai 1762
      inventaire après décès; Berthaud, Marie; Ginchetre (épouse)
    - Inventaire après décès de Jeanne PAULE épouse TIREL, 28 mai 1762
      inventaire après décès; Paule, Jeanne; Tirel (épouse)
    - Inventaire après décès de Elisabeth COLIGNON épouse Michel ROGES, 3 juin 1762
      inventaire après décès; Colignon, Elisabeth; Roges Michel
    - Inventaire après décès de Marie Charlotte Claude MARCHAND épouse GUY, 1er juillet 1762
      inventaire après décès; Marchand, Marie-Charlotte-Claude; Guy (épouse)
    - Inventaire après décès de Charlotte FROIDEVAUX épouse COUNIOT, 12 juillet 1762
      inventaire après décès; Froidevaux, Charlotte; Couniot (épouse)
    - Inventaire après décès de Pierre Joseph CLAUDE dit SIMON, 27 juillet 1762
      inventaire après décès; Claude Dit Simon, Pierre-Joseph
    - Inventaire après décès de Elisabeth Louise LEMOINE veuve François LASSON, 6 août 1762
      inventaire après décès; Lemoine, Elisabeth-Louise; Lasson François
    - Inventaire après décès de Marie Catherine LIMOZIN épouse CHARPENTIER, 13 août 1762
      inventaire après décès; Limozin, Marie-Catherine; Charpentier (épouse)
    - Inventaire après décès de Benoît Balthazar Joseph FLAMENT sieur DANNEMMOIS, 21 octobre 1762
      inventaire après décès; Flament, Benoît-Balthazar-Joseph
    - Inventaire après décès de Daniel NICOL, 27 octobre 1762
      inventaire après décès; Nicol, Daniel
    - Inventaire après décès de Marie Jeanne DESPRIEZ épouse COSTE, 11 décembre 1762
      inventaire après décès; Despriez, Marie-Jeanne; Coste (épouse)
    - Inventaire après décès de Louis SIMON, 14 décembre 1762
      inventaire après décès; Simon, Louis
  - Répertoire. 1766, 2 janvier - 1775, 23 janvier, 2 janvier 1766 - 23 janvier 1775; MC/RE/III/13/B
    RE/III/13B
    - Contrat de mariage entre Henry Vavin et Jeanne Victorine Lionnet., 1er mars 1787
      MC/RE/III/13/B
      contrat de mariage; Lionnet, Jeanne Victoire; Vavin, Henri